【裁判字號】    89,交自,1
【裁判日期】    890630
【裁判案由】    業務過失傷害
【裁判全文】
臺灣屏東地方法院刑事判決                            八十九年度交自字第一號
    自  訴  人
    即反訴被告  乙○○
    自  訴  人  丁○○
    右  一  人
    法定代理人  戊○○
    共      同
    被      告
    即  反訴人  丙○○○
右列被告及反訴被告因業務過失傷害案件，經自訴人提起自訴暨反訴人提起反訴，本
院判決如左：
    主  文
丙○○○因過失傷害人，處拘役肆拾日，如易科罰金，以佰元折算壹日。
乙○○因過失傷害人，處拘役貳拾日，如易科罰金，以佰元折算壹日。
    事  實
一、緣自訴人乙○○於民國（下同）八十八年九月二十七日十六時二十五分許，駕駛
    ＶＹ－一六三九號自小客車，內載另自訴人丁○○，沿屏東市鵬程里由南向北行
    駛，途經該里河堤機場外環道時，應依速限行駛並注意車前狀況，而當時路況為
    縣道、直路、雙線道、速限時速五十公里、無號誌交岔路口、天候良好，並無不
    能注意情事，適丙○○○所駕駛ＷＫ－六一九二自小客車由東向西自支線駛入該
    外環道欲向南行駛，應注道車輛行至無號誌之交岔路口，支線車應暫停讓幹道車
    先行，詎其未暫停，而逕行駛入該幹道並於北向之車道逆行向南行駛，而與乙○○所駕駛之車相撞，乙○○所駕駛之車相撞後，衝入對向車道，適甲○○（己據
    自訴人撤回告訴）駕駛ＸＲ－一三五五號大貨車由北向南行駛，因閃避不及而撞
    及乙○○之車，致使乙○○受有左髖關節脫臼併骨折、左手肘及臉部撕裂傷、頭
    部外傷併腦震盪之傷害，丁○○受有第二、三節頸柿胃折性脫位、合併椎間盤脫
    出、臉部及右手肘多處撕裂傷，丙○○○受有頭部外傷合併頭皮撕例傷、腦震盪
    及雙腳擦傷等傷害。
二、案經被害人乙○○、丁○○提起自訴及丙○○○提起反訴。
    理  由
壹、自訴部分：
一、訊據被告丙○○○矢口否認有將車駛入幹道，辯稱：伊當時確在路口暫停欲讓乙○○之車先行，詎乙○○之車因超速，見甲○○之車對向而來，突然右轉而撞及
    伊車云云。惟查：本件被告違規支線車未讓幹道車先行，逕行駛入幹道己據自訴
    人乙○○及另被告甲○○於警訊中供述明白。且據肇事現場照片之撞擊後散落碎
    玻璃所示，乙○○車與丙○○○車之撞擊點在幹道北向路中，並非被告所辯其停
    置之支線邊。又本件經本院於審理中勘驗現場，如就被告所辯其停車位置而論，
    則本件肇事後，被告之車當無足夠空間掉轉車頭，應己掉落旁邊田地，是被告所
    辯洵非可採。此外，復有道路交通事故調查報告表乙紙及診斷證明書二紙在卷可
    稽。
二、按車輛行至無號誌之交岔路口，支線車應暫停讓幹道車先行。道路交通安全規則
    第一百零二條第一項第二款前段定有明文，被告於右揭時地駕車本應注意上揭規
    定，且依當時情形，又無不能注意之情形，乃竟疏於注意，致肇事使自訴人受傷
    ，其有過失，已經明顯，且本件經送台灣省高屏澎區車輛行車事故鑑定委員會及
    台灣省車輛行車事故覆議鑑定委員會鑑定結果，均認丙○○○駕駛小客車支線未
    讓幹道車先行為肇事主因，而自訴人駕駛小客車未注意車前狀況為肇事次因，有
    鑑定意見書二紙在卷可憑。自訴人因本件車禍受傷，與被告之過失行為間並有相
    當因果關係。事證明確，被告過失傷害之犯行可堪認定。
三、至自訴人丁○○雖受有第二、三節頸椎骨折性脫位、合併椎間盤脫出、臉部及右
    手肘多處撕裂等傷害。惟經醫療復健後，己復原良好，可行動自如，並出庭應訊
    ，其自訴狀謂己呈重傷害云云，尚非可採，併此敘明。
四、核被告丙○○○所為，係犯刑法第二百八十四條第一項前段之普通過失傷害罪。
    審酌被告前開過失之程度，迄今尚未與告訴人達成和解，自訴人乙○○就本件車
    禍之發生亦有疏失，及自訴人受傷情形等一切情狀，爰量處如主文所示之刑，並
    諭知易科罰金之折算標準。
貳、反訴部分：
一、訊據反訴被告乙○○矢口否認有超速情形，辯稱伊車之時速僅四十公里，係反訴
    原告駕車支線未讓幹道先行而剎車不及肇事云云。然查：據道路交通事故調查表
    所載之剎車痕跡所示，反訴被告係先撞擊反訴原告之車後衝入對向車道，而與甲○○所駕之大貨車相撞，且據現場照片觀之，反訴原告之車被撞擊時後退於留下
    甚長之摩擦胎痕及車頭嚴重毀損之程度，顯然反訴被告之車速度當甚高於五十公
    里之速限，是反訴被告所辯其速限僅四十公里云云，有違經驗法則，難為可採。
    而反訴原告受有頭部外傷合併頭皮撕例傷、腦震盪及雙腳擦傷等傷害，亦有診斷
    證明書乙紙在卷可佐。
二、按駕駛人應依速限行車及應注意車前狀況，並隨時採取必要之安全措施，道路交
    通安全規則第九十三條一項、第九十四條第三項定有明文。經查肇事路段據道路
    交通事故調查報告表所載限速為五十公里，反訴被告於右揭時地駕車本應注意上
    揭規定，且依當時情形，又無不能注意之情形，乃竟疏於注意，以超過速限五十
    公里以上之速度行車，復未警戒車前狀況，採取適當之安全措施，致肇事使反訴
    原告受傷，其有過失已明。且本件經送台灣省高屏澎區車輛行車事故鑑定委員會
    及台灣省車輛行車事故覆議鑑定委員會鑑定結果，均認反訴原告丙○○○駕駛小
    客車支線未讓幹道車先行為肇事主因，反訴被告駕駛小客車未注意車前狀況為肇
    事次因，有鑑定意見書二紙在卷可憑。反訴原告因本件車禍受傷，與反訴被告之
    過失行為間並有相當因果關係。事證明確，反訴被告過失傷害之犯行亦可堪認定
    。
三、本件反訴被告乙○○駕車肇事，致反訴原告受傷，核其所為，係犯刑法第二百八
    十四條第一項前段之普通過失傷害罪。審酌反訴被告前開過失之程度，迄今尚未
    與反訴原告達成和解，而反訴原告就本件車禍之發生具有較大過失，及反訴原告
    受傷情形尚非嚴重等一切情狀，爰量處如主文所示之刑，並諭知易科罰金之折算
    標準。
據上論斷，應依刑事訟訴法三百三十九條、第三百四十三條、第二百九十九條第一項
前段，刑法第二百八十四條第一項前段、第四十一條，罰金罰鍰提高標準條例第一條
前段、第二條，判決如主文。
中      華      民      國      八十九      年      六    月    三十    日
          臺灣屏東地方法院交通法庭
                                          法  官    夏金郎
右正本證明與原本無異。
對於本判決如有不服應於收受送達後十日內向本院提出上訴書狀上訴於台灣高等法院
高雄分院並按他造當事人之人數附具繕本。
                                          書記官   謝博興
中      華      民      國      八十九      年      六    月    三十    日
附錄本判決論罪之法條：
刑法二百八十四條第一項前段：
因過失傷害人者，處六月以下有期徒刑、拘役或五百元以下罰金。


司法院資訊處製作；財團法人民間司法改革基金會備份。
